臺灣高等法院臺中分院民事裁定
110年度聲字第188號
聲  請  人  國立臺灣大學

法定代理人  管中閔  
訴訟代理人  徐文宗律師
上列聲請人因與順瓏農產有限公司等間損害賠償事件（本院110
年度重上字第119號），聲請交付法庭錄音光碟，本院裁定如下
：
    主    文
准於聲請人繳納費用後，交付聲請人本院110年度重上字第119號
事件於民國110年9月17日開庭之法庭錄音光碟。
聲請人就前項所示法庭錄音光碟內容，不得散布、公開播送，或
為非正當目的使用。
聲請費用由聲請人負擔。
    理    由
一、當事人及依法得聲請閱覽卷宗之人，因主張或維護其法律上
    利益，得於開庭翌日起至裁判確定後六個月內，繳納費用聲
    請法院許可交付法庭錄音或錄影內容；持有法庭錄音、錄影
    內容之人，就所取得之錄音、錄影內容，不得散布、公開播
    送，或為非正當目的之使用，法院組織法第90條之1第1項前
    段、第90條之4第1項分別定有明文。又當事人及依法得聲請
    閱覽卷宗之人，因主張或維護其法律上利益，聲請交付法庭
    錄音或錄影內容時，應敘明理由，由法院為許可與否之裁定
    ；前項聲請經法院裁定許可者，每張光碟應繳納費用新臺幣
    50元，亦為法庭錄音錄影及其利用保存辦法第8條第1、2項
    所明定。
二、聲請意旨略以：為明瞭開庭時相關人員陳述與核對筆錄記載
    ，聲請自費拷貝本件民國110年9月17日（原載為110年9月10
    日，嗣予更正）法庭錄音光碟等語。
三、經查，聲請人為本件當事人，為依法得聲請閱覽卷宗之人，
     其聲請亦在首揭規定之期限內，惟聲請人原請求拷貝本件
    於110年9月10日之開庭錄音光碟，與卷內開庭資料不符，致
    聲請意旨不明，而本件已定於同年11月3日行準備程序，自
    有闡明之必要，嗣聲請人於同年10月25日具狀更正調閱之光
    碟開庭日期為同年9月17日，並於同年11月3日準備程序時，
    當庭遞狀稱要聲請法官廻避，核其意應指因聲請法官廻避而
    有調閱開庭光碟之必要，此時可認聲請人完足其敘明聲請交
    付法庭錄音以維護其法律上利益之理由，本件復無得不予許
    可或限制聲請閱覽、抄錄或攝影卷內文書等應保密之事項，
    經核與法院組織法第90條之1之規定尚無不合，應予准許。
    然聲請人依法就取得之法庭數位錄音光碟內容，不得散布、
    公開播送，或為非正當目的使用，併予裁示，以促其注意遵
    守。
四、據上論結，本件聲請為有理由，爰裁定如主文。　　
中　　華　　民　　國　　110 　年　　11　　月　　5 　　日
　　　　　　　　民事第一庭    審判長法　官  張瑞蘭
　　　　　　　　　　　　　　　　    法　官  廖穗蓁
　　　　　　　　　　　　　　　　    法　官  黃綵君
正本係照原本作成。
不得抗告。
　　　　　　　　　　　　　　　　    書記官  趙郁涵

中　　華　　民　　國　　110 　年　　11　　月　　8 　　日